臺灣屏東地方法院刑事判決　　　　　　　 99年度易字第781號
公　訴　人　臺灣屏東地方法院檢察署檢察官
被　　　告　楊文田
上列被告因竊盜案件，經檢察官提起公訴（99年度偵字第7836號
），嗣因被告就被訴事實為有罪之陳述，經本院裁定適用簡式審
判程序審理，判決如下：
    主  文
楊文田犯刑法第三百二十一條第一項第二、三款之竊盜罪，處有
期徒刑玖月，扣案之破壞剪壹支沒收。
    事  實
一、楊文田意圖為自己不法之所有及基於竊盜之犯意，於民國99
    年8 月14日15時許，攜帶其所有、客觀上可充當兇器之破壞
    剪1 支並以之為工具，剪毀屏東縣內埔鄉○○村○○路30號
    王進義住宅2 樓房間鐵窗，爬越窗戶侵入其內，竊取王進義
    所有之現金新臺幣12元，得手後遭王進義之妻黃薇琦發覺，
    黃薇琦即通知王進義，王進義旋與據報前來之警員合力逮捕
    楊文田，警員並扣得上開破壞剪（即油壓剪）1 支。
二、案經王進義訴由屏東縣政府警察局內埔分局報告臺灣屏東地
    方法院檢察署檢察官偵查起訴。
    理  由
一、按本件被告所犯係死刑、無期徒刑、最輕本刑為3 年以上有
    期徒刑以外之罪，而其於本院審理時就被訴事實為有罪之陳
    述，經本院告知簡式審判程序之旨，並聽取其與公訴人之意
    見後，認無不得或不宜改依簡式審判程序進行之情事，依刑
    事訴訟法第273 條之1 第1 項規定，當庭裁定本件行簡式審
    判程序，合先敘明。
二、上揭犯罪事實，業據被告於本院審理中坦承不諱，此外並有
    被害人王進義之指述、證人黃薇琦之證述、卷附照片、扣押
    筆錄、扣押物品目錄表、贓物認領保管單等，足認被告前揭
    自白與事實相符，本案事證明確，被告犯行堪以認定。
三、本件被告行為後，刑法第321 條第1 項業於100 年1 月26日
    修正公布，並於同年月28日生效施行。按行為後法律有變更
    者，適用行為時之法律，但行為後之法律有利於行為人者，
    適用最有利於行為人之法律，刑法第2 條第1 項定有明文。
    查修正前刑法第321 條第1 項規定：「犯竊盜罪而有左列情
    形之一者，處6 月以上、5 年以下有期徒刑：一、於夜間侵
    入住宅或有人居住之建築物、船艦或隱匿其內而犯之者。二
    、毀越門扇、牆垣或其他安全設備而犯之者。三、攜帶兇器
    而犯之者。四、結夥三人以上而犯之者。五、乘火災、水災
    或其他災害之際而犯之者。六、在車站或埠頭而犯之者」；
    修正後刑法第321 條第1 項則規定：「犯竊盜罪而有下列情
    形之一者，處6 月以上、5 年以下有期徒刑，得併科新臺幣
    10萬元以下罰金：一、侵入住宅或有人居住之建築物、船艦
    或隱匿其內而犯之者。二、毀越門扇、牆垣或其他安全設備
    而犯之者。三、攜帶兇器而犯之者。四、結夥三人以上而犯
    之者。五、乘火災、水災或其他災害之際而犯之者。六、在
    車站、埠頭、航空站或其他供水、陸、空公眾運輸之舟、車
    、航空機內而犯之者」，經比較新舊法之規定，新法法定刑
    除增加「得併科10萬元以下罰金」之罰金刑外，並刪除原第
    1 款「於夜間」之要件，且就第6 款增加「航空站、其他供
    水、陸、空公眾運輸之舟、車、航空機內」之要件，核均屬
    加重刑罰或擴大加重竊盜構成要件之涵攝範圍。就本案被告
    上開竊盜犯行，若是適用修正前刑法規定，僅成立第321 條
    第1 項第2 、3 款，惟若適用修正後刑法規定，則所成立者
    為第321 條第1 項第1 、2 、3 款，刑責中並有得併科罰金
    之規定，是修正後刑法第321 條第1 項之規定並未較有利於
    行為人，自應適用修正前刑法第321 條第1 項之規定。
四、按刑法第321 條第1 項第3 款之攜帶兇器竊盜罪，係以行為
    人攜帶兇器竊盜為其加重條件，此所謂兇器，其種類並無限
    制，凡客觀上足對人之生命、身體、安全構成威脅，具有危
    險性之兇器均屬之，且祇須行竊時攜帶此種具有危險性之兇
    器為已足，並不以攜帶之初有行兇之意圖為必要（最高法院
    79年度臺上字第5253號判例意旨參照）；扣案之油壓剪1 支
    為鐵製或鋼製之金屬材質，業據被告自承，且既能供被告用
    以剪毀被害人住宅2 樓房間之鐵窗後，爬越窗戶侵入其內竊
    盜，顯見甚為銳利，為足以為殺傷人之生命、身體之器械，
    係具有危險性之兇器無訛。至於鐵窗則係門扇牆垣以外著於
    建物作為防盜之其他安全設備，核被告所為，係犯修正前刑
    法第321 條第1 項第2 、3 款之加重竊盜罪。又被告毀越鐵
    窗而入室行竊，因「毀越門扇而入室行竊，其越入行為即屬
    侵入住宅，已結合於所犯加重竊盜之罪質中，無更行構成侵
    入住宅罪之理。」（最高法院27年上字第1887號判例要旨參
    照），及「毀壞門扇及安全設備之行為，乃係竊盜之加重要
    件行為，自無成立毀損罪之餘地。」（最高法院83年度臺上
    字第3856判決參照），是本件雖經被害人於警詢時就侵入住
    宅及毀壞鐵窗等部分併提出侵入住宅及毀損告訴，惟該部分
    屬不另論罪（並非無罪），亦未經檢察官起訴，故本院自不
    得就侵入住宅及毀損部分另為有罪或無罪之諭知，併予敘明
    。爰審酌被告年齡非無工作能力，不思以正當方式賺取金錢
    等，竟以攜帶兇器毀越安全設備竊盜之方式為之，侵害他人
    財產、住家安全及危害社會治安，所為實不足取，惟被告所
    竊得之財物金額尚微亦已發還被害人（被告竊盜得手後即遭
    被害人及警察捕獲，除應無另行藏匿竊得金錢之機會外，被
    害人所述屋內有15元被竊，與被告所交出之12元僅相差3 元
    ，被告無於被捕後僅隱匿3 元拒不交出之必要），及被告已
    坦承犯行，犯後態度尚可，並兼衡被告之素行、犯罪動機、
    目的、手段、教育程度、經濟狀況及智識程度等一切情狀，
    量處如主文所示之刑，以示懲儆。扣案之破壞剪（警卷之扣
    押筆錄、扣押物品目錄表記載為油壓剪）1 支，既係被告所
    有供犯本案竊盜所用之物，應依刑法第38條第1 項第2 款規
    定予以沒收。
據上論斷，應依刑事訴訟法第273 條之1 第1 項、第299 條第1
項前段，刑法第321 條1 項第2 、3 款（修正前）、第38條第1
項第2 款，判決如主文。
本案經檢察官劉昀到庭執行職務。
中    華    民    國   100    年    4     月    29    日
                  刑事第二庭    法  官  黃紀錄
以上正本證明與原本無異。
如不服本判決應於收受判決後10日內向本院提出上訴書狀，並應
敘述具體理由；其未敘述上訴理由者，應於上訴期間屆滿後20日
內向本院補提理由書（均須按他造當事人之人數附繕本）「切勿
逕送上級法院」。
中    華    民    國   100    年    4     月    29    日
                                書記官  戴仲敏